---
title: "Presentación de Resultados"
author: "Maria José Casassola y Alejandro Milián"
date: "2025-04-13"
output: html_document
---

---
title: "Visualización del Modelo Predictivo"
output: html_document
---

```{=html}
<style>
h1 {
  text-align: center;
}
table, th, td {
  border: 1px solid gray;
  border-collapse: collapse;
  padding: 5px;
  text-align: center;
}
th {
  background-color: #f2f2f2;
}
</style>
```
```{r setup, include=FALSE}
library(tidyverse)
library(here)
library(purrr)
knitr::opts_chunk$set(echo=FALSE)
knitr::opts_chunk$set(warning=FALSE)
knitr::opts_chunk$set(message =FALSE)
```

```{r cargar-datos}
# Cargar serie real
read_csv(here("Output", "comparacion.csv"))|>
  select(-...1) -> data

# Separar los registros anteriores al día de hoy
prev_data <- data %>%
  filter(date < Sys.Date()) %>%
  drop_na()

# Extraer los registros correspondientes al día de hoy (sin aplicar drop_na)
today_data <- data %>%
  filter(date >= Sys.Date())

# Unir ambos subconjuntos para formar el data frame final
serie_larga <- bind_rows(prev_data, today_data)

```

```{r grafico-principal, fig.height=5, fig.width=8, fig.align='center',dpi=300}

# Graficar real + modelos
ggplot(serie_larga, aes(x = as.Date(date))) +
  geom_line(aes(y = real), color = "black", linewidth = 1) +
  geom_line(aes(y = pred, color = modelo), linewidth = 1) +
  labs(title = "Comparación de Predicciones de Modelos",
       x = "Fecha",
       y = "Precio",
       color = "Modelo") +
  theme_bw()+
  theme(
    legend.position = "bottom"
  )
```

```{r comeone}

export <- read_csv(here("Output","series.csv"))

export |>
  select(-...1)|>
  filter(!is.na(real)) %>%
  arrange(desc(date)) %>%
  slice_head(n = 3) ->export

```

```{r lol}
knitr::kable(export, digits = 3, caption = "Últimos Registros")
```

### Métricas

-   **MAE:** *Mean Absolute Error*. Error Absoluto de la Media.
-   RS

```{r tabla}

tabla_metrica <- read.csv(here("Output","metricas_comparacion.csv"))

knitr::kable(tabla_metrica, digits = 3, caption = "Tabla de Métricas")
```

Comparación entre Modelo 2 y Modelo 3

| **Aspecto**                    | **Modelo 2** (*vol ×4*)                                | **Modelo 3** (*MC clásico*)                                  |
|--------------------------------|--------------------------------------------------------|--------------------------------------------------------------|
| **Cálculo de retornos**        | `diff(log(precios))`                                   | `diff(log(precios))`                                         |
| **Tratamiento de volatilidad** | `new_sd = sd(retornos) * 4` – amplificación artificial | `sd_ret = sd(retornos)` – volatilidad histórica sin ajuste   |
| **Cálculo de drift**           | `drift = media_ret - 0.5 * new_sd^2`                   | Implícito: se usa `mean = media_ret` directamente en `rnorm` |
| **Número de simulaciones**     | 150 trayectorias                                       | 100 000 trayectorias                                         |
